臺灣高等法院刑事判決               100年度上易字第1531號
上  訴  人
即  被  告  林榮鍵
上列上訴人因竊盜案件，不服臺灣桃園地方法院 100年度審易字
第114號，中華民國100年4月29日第一審判決(起訴案號：臺灣桃
園地方法院檢察署99年度偵字第19040號)，提起上訴，本院判決
如下：
    主  文
上訴駁回。
    理  由
一、按不服地方法院之第一審判決而上訴者，應向管轄第二審之
    高等法院為之。上訴書狀應敘述具體理由。刑事訴訟法第36
    1條第1項、第2項、第367條分別定有明文。所謂不服第一審
    判決之具體理由，係指依據卷內訴訟資料，具體指摘第一審
    判決關於認定事實、適用法律及量刑等項，有違法或不當之
    情形而言，此為提起第二審上訴之法定要件。倘上訴人之上
    訴書狀或補提之上訴理由書，雖有敘述上訴理由，惟並未具
    體敘述第一審判決有上述違法、不當情形，即與未敘述具體
    理由無異，所為上訴，即不符合上訴之法定要件。
二、本件上訴人即被告林榮鍵不服原審判決，提起上訴，上訴狀
    理由略以：原審判決有諸多違誤之處，請求撤銷原判決云云
    。
三、經查：被告於民國99年5月3日日出前凌晨4時許近5時之夜間
    ，侵入桃園縣龍潭鄉○○路17號被害人許有河之住處，竊取
    其所有財物之事實，業據被告於偵查及原審審理時坦承不諱
    ，核與證人即被害人許有河於警詢之證述情節大致相符，復
    有NOKIA 6170行動電話之廠牌、型號及序號資料、該行動電
    話於99年 5月10日雙向通聯紀錄、門號0000000000號之通聯
    調閱查詢單及其雙向通聯紀錄、交通部中央氣象局編印之99
    年桃園地區日出日沒時刻表在卷可資佐證，足認被告自白與
    事實相符。原審認被告罪證明確，適用修正前刑法第 321條
    第1項第1款之規定，並認其係受徒刑之執行完畢後，5 年內
    故意再犯本件竊盜犯行，應依刑法第47條第 1項累犯規定加
    重其刑，復審酌被告年輕力壯，卻不思以正當手段獲取財物
    ，欠缺尊重他人財產權之觀念，兼衡其犯罪之手段、動機、
    目的、被害人所受損害、被告之生活狀況及智識程度、犯後
    坦承犯行態度尚可等一切情狀，量處有期徒刑 8月。從形式
    上審查，原審認事用法，並未違反法令，或悖離經驗法則、
    論理法則，量刑尚屬允當。上訴人之上訴意旨，未指摘原判
    決關於認定事實、適用法律及量刑，有何違法或不當之處，
    僅空言泛稱原審判決有諸多違誤云云，實與未敘述具體理由
    無異，依前揭說明，本件上訴不合上訴之法定要件，應予駁
    回，並不經言詞辯論為之。
據上論斷，應依刑事訴訟法第367條前段、第372條，判決如主文
。
中    華    民    國   100    年    7     月    18    日
                  刑事第十三庭  審判長法  官  曾德水
                                      法  官  楊貴雄
                                      法  官  宋松璟
以上正本證明與原本無異。
不得上訴。
                                      書記官  蘇秋
中    華    民    國   100    年    7     月    18    日
附錄本案論罪科刑法條：
修正前中華民國刑法第321條
（加重竊盜罪）
犯竊盜罪而有左列情形之一者，處6 月以上、5 年以下有期徒刑
：
一、於夜間侵入住宅或有人居住之建築物、船艦或隱匿其內而犯
    之者。
二、毀越門扇、牆垣或其他安全設備而犯之者。
三、攜帶兇器而犯之者。
四、結夥三人以上而犯之者。
五、乘火災、水災或其他災害之際而犯之者。
六、在車站或埠頭而犯之者。
前項之未遂犯罰之。